【裁判字號】    94,重智,4
【裁判日期】    950109
【裁判案由】    侵權行為損害賠償
【裁判全文】
臺灣板橋地方法院民事判決               94年度重智字第4號
原      告  甲○○○○股份有限公司
法定代理人  丁○○
訴訟代理人  趙培宏律師
            薛雅之律師
被      告  戊○○
            丙○○
            己○○
            凱宏企業有限公司
                      號
兼 上一 人
法定代理人  乙○○
上三人共同
訴訟代理人  連耀霖律師
上列當事人間侵權行為損害賠償事件，經本院刑事庭裁定（92年
度重附民字第32號）移送前來，本院於民國94年12月19日言詞辯
論終結，判決如下：
    主  文
被告應連帶給付原告新臺幣肆佰零捌萬貳仟零貳拾捌元，及自民
國九十二年五月十日起至清償日止，按年息百分之五計算之利息
。
原告其餘之訴駁回。
訴訟費用由被告連帶負擔十分之七，餘由原告負擔。
本判決第一項於原告以新臺幣壹佰肆拾萬元為被告供擔保後，得
為假執行。但被告如於執行標的物拍定、變賣或物之交付前，以
新臺幣肆佰零捌萬貳仟零貳拾捌元為原告預供擔保，或將請求標
的物提存，得免為假執行。
原告其餘假執行之聲請駁回。
    事實及理由
一、程序方面：
  (一)原告起訴後，原告之法定代理人由許淑貞變更為丁○○，並
    經新法定代理人丁○○具狀聲明承受訴訟，經核於法並無不
    合，應予准許。
  (二)被告戊○○未於最後言詞辯論期日到場，核無民事訴訟法第
    386 條各款所列情形，爰依原告之聲請，由其一造辯論而為
    判決。
二、原告主張：
  (一)被告戊○○、丙○○、己○○、乙○○及訴外人王文生、蔡
    豐名（此2 人業經本院以92年度重附民字第32號判決原告敗
    訴確定）均明知「士林牌」商標名稱及圖樣（如附表1 所示
    ），業經原告向經濟部中央標準局（現已改制為智慧財產局
    ）註冊取得商標專用權，並指定使用於原告生產並取得新型
    專利權之無熔線斷路器，復明知原告生產之無熔線斷路器業
    經經濟部中央標準局依標準法第5 條規定審查合格，取得正
    字標記，並由商品檢驗局審查符合取得國內市場商品檢驗合
    格登記標誌。竟共同謀議製造仿冒原告所擁有商標專用權之
    無熔線斷路器，以供販賣牟利，彼等未經原告同意，意圖欺
    騙他人，由王文生以林明文（已於民國87年10月17日因車禍
    成為植物人狀態）名義並使用行動電話0000000000號對外聯
    繫，並自89年間起，將上開印有士林商標無熔線斷路器之塑
    膠半成品委託被告戊○○，連續代為組裝加工，製造成同上
    式樣之無熔線斷路器，並由被告戊○○再分別委託知情之被
    告己○○（即榮祥企業社負責人）及被告乙○○（即被告凱
    宏企業有限公司〈凱宏公司〉負責人）等分別提供印有如附
    表1 所示原告商標之士林電機無熔線斷路器外包裝紙盒及士
    林電機之商標貼紙，包裝完成後，交付予王文生或代為託運
    至指定之電料行販售予不特定人，而於同一商品，使用相同
    於原告之註冊商標，並偽造原告名義及正字標記，致生損害
    於原告。被告丙○○、蔡豐名明知王文生及被告戊○○等人
    所製造販賣之原告無熔線斷路器為侵害原告商標權之商品，
    竟分別於臺中市○村路○ 段64巷14號和信電料行及臺中市○○路○ 段4 巷2 弄17號之2 等處，陳列販售上開仿冒品予他
    人圖利，致原告受有損害。
  (二)被告不法仿冒原告商標之無熔線斷路器成品、半成品、仿冒
    模板、機具、包裝紙箱等物品（如附表2 所示），有扣押物
    清單及搜索扣押證明筆錄可證。惟因刑事案件於89年11月17
    日在臺北縣樹林市○○街140 巷11 弄5號搜索時，時間倉促
    ，該扣押物清單所列內容不夠詳細，經原告清點統計後，扣
    押物中成品之詳細規格數量及單價詳如附表3 。本案查獲侵
    害原告商標專用權之無熔線斷路器商品數量超過1,500 件，
    依商標法第66條第1 項第3 款之規定，應以各商品零售單價
    之總價定賠償金額。又依上開扣押物清單及搜索扣押證明筆
    錄及附表3 、4 可知，於上址搜索查獲之無熔線斷路器成品
    總價為新臺幣（下同）1,044,201 元（2 73,227＋369,276
    ＋210,715 ＋190,983=1,044,201）； 於臺中市○○路○ 段
    4 巷2 弄17號之2 查獲之無熔線斷路器成品共42 個 ，總價
    為37,827元。依商標法第66條第1 項第3 款規定，以查獲侵
    害商標專用權之前開各類商品零售單價總價計算，則被告應
    連帶賠償之金額計為1,082,028 元（1,044,201 ＋37,827=1
    ,082,028）。
  (三)原告係國內知名上市公司，自62年開始生產無熔線斷路器，
    經20餘年之努力，已累積良好信譽，市場佔有率及銷售率均
    高居全國第一，且被告將劣質未經商品檢驗局檢驗合格，未
    取得正字標記品質粗糙低劣具危險性之無熔線斷路器，標記
    原告之商標銷售於市面已有相當時間，仿冒之數量甚多，消
    費者受欺騙購買而喪失對原告商標品牌之信心，使原告長期
    投入心力以建立商標品牌及繼續維持商標信譽之辛苦與努力
    旋遭無端破壞，營業之信譽因而減損，對於原告業務上信譽
    因侵害而減損，確應連帶負賠償責任。因原告無熔線斷路器
    產品乃全國著名商品，市場佔有率及年銷售量均居國內首位
    ，加上原告為該商標品牌之建立及長期維持良好聲譽、品質
    ，業已投入大量心血、金錢，經斟酌被告等人侵害原告商標
    專用權之態樣、其犯罪期間甚久、查獲仿冒產品數量龐大、
    被告已屢次侵害原告商標專用權，仍不知悔改等情事，原告
    請求500 萬元為業務上信譽減損之賠償，應屬相當。爰依民
    法第184條、第185條、公司法第23條、商標法第61條、第66
    條、第67條規定，請求被告連帶賠償侵害原告商標專用權之
    財產上損害1,082,028 元及業務上信譽損害500 萬元，計6,
    082,028 元等語。併為聲明：1.被告應連帶給付原告6,082,
    028 元及自起訴狀繕本送達之翌日起至清償日止，按年息百
    分之五計算之利息。2.原告願供擔保，請准宣告假執行。
三、被告己○○、凱宏公司、乙○○則以：
  (一)本件刑事一審判決雖認被告己○○、凱宏公司、乙○○與被
    告戊○○共同侵害原告之商標，惟該刑事判決認事用法，顯
    有違誤，所憑證據實不足為被告己○○、凱宏公司、乙○○
    有罪之認定：1.被告乙○○與被告戊○○素不相識，且被告
    戊○○委製貼紙，僅此一次，之前被告戊○○從不曾委託被
    告乙○○印製任何貼紙。被告戊○○持鋅版前來被告凱宏公
    司委託印製貼紙時，係由訴外人鄭玉芬接洽，並決定接受委
    託印製。鄭玉芬於  鈞院刑庭稱：並不知道戊○○拿的貼紙
    圖案是別人註冊的，我們只是純代工而已，因為戊○○有提
    供模具，可見戊○○之前亦委託他人印製，不會去調查客戶
    拿來的東西是否有授權。店內的事情都是我在看顧，被告乙○○沒有看過戊○○本人。我們代工由戊○○過來付現及取
    貨，都是我自己處理，不需要透過被告乙○○處理其他事情
    等語。由此足證本件係鄭玉芬與戊○○接洽並決定接受委託
    印製，被告乙○○並未為任何指示，甚至整個過程均未參與
    ，被告僅為凱宏公司負責人，並非行為人。
  (二)凱宏公司係以印刷貼紙為業務，大都承作其他印刷公司所承
    攬之印刷業務，偶爾會有少數個案，直接前來公司委託印刷
    ，純為代工性質，即客人委託印刷，凱宏公司予以印刷，賺
    取少數之工資。類似印名片、印廣告ＤＭ之情形，客人要求
    印各式各樣之名片，其上不乏印有某公司註冊之商標，名片
    印刷業者無不依客人之要求印製，殆無要求客人需提出授權
    證明，甚至某公司職稱之在職證明後，方准予印刷。況且，
    臺灣為工業發達之社會，分工非常細，一樣商品從生產、製
    造、包裝、銷售、往往層層分工，凱宏公司承製貼紙，亦僅
    為代工業之一小環節，實難期待凱宏公司逐一調查、審究客
    戶委製之貼紙，是否確經授權。本件被告戊○○前來被告凱
    宏公司要求印製貼紙，尚提供其自有之鋅版，足令人認為被
    告戊○○前此即經常印製相同之貼紙，只是本次委由被告凱
    宏公司代工而已，更不會令人懷疑其是否經過授權？是否有
    仿冒之問題。被告凱宏公司純係代工性質，並不知被告戊○○委託印製貼紙，係為仿冒原告產品之用，被告凱宏公司應
    無不法性。
  (三)被告戊○○委製之貼紙，印製之費用僅1 萬餘元，此為一般
    正常之代工價格，被告乙○○殆無甘冒侵權法律責任，去賺
    取蠅頭小利之理，足證被告乙○○與被告戊○○確無犯意之
    聯絡。另刑案扣押之貼紙種類繁多，其中除一、二種貼紙外
    ，其餘並非被告凱宏公司、乙○○所印製，另ＣＮＳ正字標
    記及經濟部商品檢驗局之合格標籤絕非被告凱宏公司、乙○○製作，刑事判決將扣案之標籤全部認為被告凱宏公司、乙○○製作，顯有違誤。
  (四)被告己○○經營榮祥企業社，被告戊○○固有委請被告己○○為其印製紙盒，惟僅係製作裝延長線之紙盒及內襯的紙板
    ，並未製作印有士林電機商標之紙盒。在刑案中證人趙君義
    、陳碧蓮均證稱不曾製作印有士林電機商標之紙盒。況且刑
    案偵查時，係在臺北縣樹林市○○街140巷11弄5號被告戊○○之工廠內搜索扣押，其所扣押之紙盒，印有原告註冊商標
    部分，並非被告己○○所製造，亦無證據證明之。至扣押之
    榮祥企業社送貨單，並不足以證明扣案之紙箱係被告己○○
    所製作。
  (五)被告己○○僅單純受被告戊○○之委託，代工製造貼紙、紙
    箱，並未仿冒原告之產品，更未將商標用於該仿冒之產品上
    ，被告己○○所為並不構成侵害原告之商標。被告己○○並
    未侵害原告之商標專用權，且被告己○○僅為標籤代工業者
    及紙箱加工業者，並無修正前商標法第62條第1 款「於同一
    商品或類似商品，使用相同或近似於他人註冊商標之圖樣者
    」之情形，亦無同條第2 款之陳列或散布之行為，因此被告
    己○○並不需與侵害原告商標專用權之被告戊○○，負連帶
    賠償責任，而應由被告戊○○負完全賠償之責。被告己○○
    並無修正前商標法第63條之行為，對於原告業務上信譽之損
    害，不需負賠償責任。
  (六)原告所提原告公司86年至89年之內銷銷售金額，為該公司營
    業本部所出具之證明，並非財報，被告否認其真正。即使真
    正，89年適逢全球經濟不景氣，原告年營業額小幅減少6%比
    起部分廠商關門歇業，應屬當年各產業業績最穩健之廠商，
    難認與被告戊○○之仿冒行為有何直接關係，更何況被告己○○只是不知情之標籤、紙箱業者，與原告之營業額之多寡
    ，更無關聯。再者所謂營業額之減少，並非業務上信譽減損
    之非財產上損害，原告之主張，應無理由。原告主張其業務
    上信譽減損，被告己○○否認之，其請求賠償500 萬元，不
    但過高，而且並無依據。
  (七)依刑案偵卷90年2 月共同被告之筆錄，原告在90年2 月就已
    知道本件侵權行為之事實，本件92年4 月28日起訴時時效已
    消滅，因為當天原告訴訟代理人趙培宏律師已知悉等語資為
    抗辯。併為答辯聲明：(一)原告之訴及假執行之聲請均駁回。
    (二)如受不利判決，被告願供擔保，請准宣告免為假執行。
四、被告戊○○則以：我承認有侵權，是士林電機部分，原告請
    求金額部分我不同意。我只是幫王文生組裝無熔線斷電器及
    包裝而已。至於外包裝紙盒及貼紙是王文生買來提供的，我
    將產品包裝好交給王文生。警訊時王文生要我說是丙○○，
    實際上是王文生在賣，因為王文生有前科，我是知情，但我
    只是組裝、包裝而已，我最多只能賠原告20萬元。我賣給被
    告丙○○的牌子是電安牌。之前我賣給他，產品都是一樣，
    沒有差很多，兩種都有品牌，我賣給他有電安牌的等語資為
    抗辯。併為答辯聲明：(一)原告之訴及假執行之聲請均駁回。
    (二)如受不利判決，被告願供擔保，請准宣告免為假執行。
五、被告丙○○則以：原告認為我有向王文生、被告戊○○買無
    熔線斷電器，實際上我是買電安牌並非原告廠牌的東西是不
    一樣的廠牌的東西，電安排有型號。我沒有販賣。我是買別
    的牌子電安牌，我也是轉賣給別人等語資為抗辯。併為答辯
    聲明：(一)原告之訴及假執行之聲請均駁回。(二)如受不利判決
    ，被告願供擔保，請准宣告免為假執行。
六、兩造均不爭執之事實：
  (一)「士林牌」商標名稱及圖樣（如附表1 所示），業經原告向
    經濟部中央標準局（現已改制為智慧財產局）註冊取得商標
    專用權，並指定使用於原告生產並取得新型專利權之無熔線
    斷路器，復明知原告生產之無熔線斷路器業經經濟部中央標
    準局依標準法第5條 規定審查合格，取得正字標記，並由商
    品檢驗局審查符合取得國內市場商品檢驗合格登記標誌。
  (二)本院91年度訴字第1842號刑事判決，被告乙○○、己○○有
    罪部分（共同連續行使偽造之公文書，足以生損害於公眾及
    他人）業已確定。被告己○○為榮祥企業社負責人，受被告
    戊○○之委託，代為印製包裝紙盒。被告乙○○為凱宏公司
    負責人，受被告戊○○委託，由被告戊○○提供鋅版，代為
    印製貼紙。
  (三)被告戊○○、丙○○、己○○、乙○○因偽造文書等案件，
    經本院91年度訴字第1842號及臺灣高等法院94年度上訴字第
    473號判決有罪在案。
七、原告主張：「士林牌」商標名稱及圖樣（如附表1 所示），
    業經原告向經濟部中央標準局（現已改制為智慧財產局）註
    冊取得商標專用權，並指定使用於原告生產並取得新型專利
    權之無熔線斷路器，復明知原告生產之無熔線斷路器業經經
    濟部中央標準局依標準法第5 條規定審查合格，取得正字標
    記，並由商品檢驗局審查符合取得國內市場商品檢驗合格登
    記標誌。本院91年度訴字第1842號刑事判決，被告乙○○、
    己○○有罪部分（共同連續行使偽造之公文書，足以生損害
    於公眾及他人）業已確定。被告己○○為榮祥企業社負責人
    ，受被告戊○○之委託，代為印製包裝紙盒。被告乙○○為
    凱宏公司負責人，受被告戊○○委託，由被告戊○○提供鋅
    版，代為印製貼紙。被告戊○○、丙○○、己○○、乙○○
    因偽造文書等案件，經本院91 年 度訴字第1842號及臺灣高
    等法院94年度上訴字第473 號判決有罪在案等語，為被告所
    不爭執，並有商標註冊證、正字標記證明書、商品檢驗局產
    品安全標誌證明書、臺灣板橋地方法院檢察署檢察官起訴書
    、扣押物清單及搜索扣押證明筆錄、附表3 、4 （見本院92
    年度重附民字第32號卷第10頁至28 頁）、 本院91年度訴字
    第1842號及臺灣高等法院94年度上訴字第473 號判決（含附
    表1 、2 ，見本院卷第3 至28頁、第130 至152 頁）附卷可
    稽，堪信為真實。
八、原告主張：被告戊○○、丙○○、己○○、乙○○、凱宏公
    司各有如上之侵權行為，致原告受有商標專用權之財產上損
    害1,082,028 元及業務上信譽損害500 萬元。而依民法第18
    4條、第185條、公司法第23條、商標法第61條、第66條、第
    67條規定，請求被告連帶賠償原告如訴之聲明等語。被告戊○○、丙○○、己○○、乙○○、凱宏公司則各辯稱如上。
    經查：
  (一)按「商標專用權人對於侵害其商標專用權者，得請求損害賠
    償，並得請求排除其侵害；有侵害之虞者，得請求防止之。
    有第62條第1款或第2款規定之情事者，視為侵害商標專用權
    。」、「意圖欺騙他人，有左列情事之一者，處三年以下有
    期徒刑、拘役或科或併科20萬元以下之罰金：一、於同一商
    品或類似商品，使用相同或近似於他人註冊商標之圖樣者。
    」、「明知為前條商品而販賣、意圖販賣而陳列、輸出或輸
    入者，處一年下有期徒刑或科或併科5 萬元以下罰金。」、
    「因故意或過失而有第63條之行為者，應與侵害商標專用權
    者負連帶賠償責任。」、「商標專用權人，依第61條請求損
    害賠償時，得就左列各款擇一計算其損害：一、依民法第21
    6 條之規定。二、依侵害商標專用權者因侵害行為所得之利
    益。三、就查獲侵害商標專用權商品零售單價500倍至1,500
    倍之金額。但所查獲商品超過1,500 件時，以其總價定賠償
    金額。」、「商標專用權人之業務上信譽，因侵害而致減損
    時，並得另請求賠償相當之金額。」、「因故意或過失，不
    法侵害他人之權利者，負損害賠償責任。故意以背於善良風
    俗之方法，加損害於他人者亦同。違反保護他人之法律，致
    生損害於他人者，負賠償責任。但能證明其行為無過失者，
    不在此限。」、「數人共同不法侵害他人之權利者，連帶負
    損害賠償責任﹔不能知其中孰為加害人者，亦同。造意人及
    幫助人，視為共同行為人。」、「公司負責人對於公司業務
    之執行如有違反法令致他人受有損害時，對他人應與公司負
    連帶賠償之責。」，92年5 月28日修正前之商標法第61條第
    1 項、第2 項、第62條第1 款、第63條、第67條、第66條第
    1 項、第3 項、民法第184 條、第185 條、90年11月12日修
    正前之公司法第23條分別定有明文。次按「當事人主張有利
    於己之事實者，就其事實有舉證之責任。」，民事訴訟法第
    277 條前段定有明文。
  (二)原告主張：被告戊○○、丙○○、己○○、乙○○及訴外人
    王文生、蔡豐名（王文生於92年8 月30日死亡，經本院以91
    年度訴字第1842號判決「公訴不受理」；蔡豐名則於同一判
    決中獲無罪判決，此2 人業經本院以92年度重附民字第32號
    判決原告敗訴確定）均明知「士林牌」商標名稱及圖樣（如
    附表1 所示），業經原告向經濟部中央標準局（現已改制為
    智慧財產局）註冊取得商標專用權，並指定使用於原告生產
    並取得新型專利權之無熔線斷路器，復明知原告生產之無熔
    線斷路器業經經濟部中央標準局依標準法第5 條規定審查合
    格，取得正字標記，並由商品檢驗局審查符合取得國內市場
    商品檢驗合格登記標誌。竟共同謀議製造仿冒原告所擁有商
    標專用權之無熔線斷路器，以供販賣牟利，彼等未經原告同
    意，意圖欺騙他人，由王文生以林明文（已於87年10月17日
    因車禍成為植物人狀態）名義並使用行動電話0000000000號
    對外聯繫，並自89年間起，將上開印有士林商標無熔線斷路
    器之塑膠半成品委託被告戊○○，連續代為組裝加工，製造
    成同上式樣之無熔線斷路器，並由被告戊○○再分別委託知
    情之被告己○○（即榮祥企業社負責人）及被告乙○○（即
    被告凱宏企業有限公司〈凱宏公司〉負責人）等分別提供印
    有如附表1 所示原告商標之士林電機無熔線斷路器外包裝紙
    盒及士林電機之商標貼紙，包裝完成後，交付予王文生或代
    為託運至指定之電料行販售予不特定人，而於同一商品，使
    用相同於原告之註冊商標，並偽造原告名義及正字標記，致
    生損害於原告。被告丙○○明知王文生及被告戊○○等人所
    製造販賣之原告無熔線斷路器為侵害原告商標權之商品，竟
    於臺中市○村路○ 段64巷14號和信電料行，陳列販售上開仿
    冒品予他人圖利，致原告受有損害等情，業據被告戊○○、
    己○○於上開刑案之警偵訊及被告戊○○於本院、臺灣高等
    法院審理時自白在卷（見本院91年度訴字第1842號刑事卷宗
    查明，並有其內之臺灣板橋地方法院檢察署89年度偵字第21
    685 號及90年度偵字第1002號偵查卷影本附卷可稽），被告
    丙○○於上開臺灣板橋地方法院檢察署90年度偵字第1002號
    偵查卷第6 、7 頁自承其為設於臺中市○村路○ 段64巷14號
    「和信電料行」之負責人，該電料行之電話號碼及其住於臺
    中市○村路○ 段64巷14號，所使用之行動電話門號為000000
    000 號等語，與被告戊○○之上開自白相符，被告戊○○復
    於本院審理時自認有上開侵權行為之事實在卷（見本院卷第
    124 頁），且有如事實及理由欄六、所示兩造均不爭執之事
    實如上，復據證人邱金陵、王寶蓮於上開刑事案件中證述在
    卷（見臺灣板橋地方法院檢察署90年度偵字第1002號偵查卷
    第19、20頁）、在臺北縣樹林市○○街140 巷11弄5號 扣得
    之仿冒標籤及紙盒（見本院91年度訴字第1842號刑事卷第25
    0 至257 頁）、商標註冊證、正字標記證明書、商品檢驗局
    產品安全標誌證明書、臺灣板橋地方法院檢察署檢察官起訴
    書、扣押物清單及搜索扣押證明筆錄、附表3 、4 （見本院
    92年度重附民字第32號卷第10頁至28頁、臺灣板橋地方法院
    檢察署90年度偵字第1002號偵查卷第74頁）、本院91年度訴
    字第1842號及臺灣高等法院94年度上訴字第473 號判決（含
    附表1 、2）、 被告乙○○、己○○、戊○○之警訊筆錄、
    凱宏公司之公司變更登記資料（見本院卷第3 至28頁、第13
    0 至152 頁、第111 至120 頁、第46至47頁）、本院91年度
    訴字第1842號刑事判決、92年度重附民字第32號刑事附帶民
    事訴訟判決附卷可稽，堪信為真實。是原告主張依民法第18
    4 條、第185 條、公司法第23條、商標法第61條、第66條、
    第67條規定，請求被告連帶賠償原告如訴之聲明等語，即屬
    有據，應予准許。同理，被告戊○○、丙○○、己○○、乙○○、凱宏公司所為此部分之辯解，即屬無據，應予駁回。
  (三)按「因侵權行為所生之損害賠償請求權，自請求權人知有損
    害及賠償義務人時起，二年間不行使而消滅。自有侵權行為
    時起，逾十年者亦同。損害賠償之義務人，因侵權行為受利
    益，致被害人受損害者，於前項時效完成後，仍應依關於不
    當得利之規定，返還其所受之利益於被害人。」，民法第19
    7 條定有明文。被告己○○、凱宏公司、乙○○辯稱：依刑
    案偵卷90年2 月共同被告之筆錄，原告在90年2 月就已知道
    本件侵權行為之事實，本件92年4 月28日起訴時時效已消滅
    ，因為當天原告訴訟代理人趙培宏律師已知悉等語。查原告
    訴訟代理人趙培宏律師於上開刑案中為原告之告訴代理人，
    於90年2 月21日檢察官偵查時，被告己○○、乙○○亦在場
    接受調查訊問，被告己○○、乙○○並未自白全部犯罪事實
    ，而依被告己○○、乙○○所言，雖涉有犯罪之虞，惟原告
    之告訴代理人當場表示「待查明後再向檢座陳報」等語（見
    臺灣板橋地方法院檢察署89年度偵字第21685 號偵查卷第72
    至76頁），尚難遽認原告之告訴代理人已知悉被告己○○、
    凱宏公司、乙○○之侵權行為事實（犯罪事實），況就一般
    吾人社會經驗常情而言，縱認原告之告訴代理人於90年2 月
    21日檢察官偵查時已知悉被告己○○、凱宏公司、乙○○之
    侵權行為事實，惟趙培宏律師僅係原告之告訴代理人，並非
    原告之法定代理人，亦難據此即認原告已知悉被告己○○、
    凱宏公司、乙○○之侵權行為事實，此外，被告己○○、凱
    宏公司、乙○○亦未陳明原告係於何時知悉被告己○○、凱
    宏公司、乙○○之侵權行為事實並舉證之，自難認原告已知
    有損害及賠償義務人為被告己○○、凱宏公司、乙○○，故
    亦難認本件原告於92年4 月28日起訴，已罹於侵權行為之2
    年時效期間。是被告己○○、凱宏公司、乙○○所為此部分
    之辯解，即屬無據，應予駁回。
  (四)按「商標專用權人，依第61條請求損害賠償時，得就左列各
    款擇一計算其損害：三、就查獲侵害商標專用權商品零售單
    價500倍至1,500倍之金額。但所查獲商品超過1,500 件時，
    以其總價定賠償金額。」、「商標專用權人之業務上信譽，
    因侵害而致減損時，並得另請求賠償相當之金額。」，92年
    5 月28日修正前之商標法第66條第1項、第3項定有明文。查
    ：1.依上開扣押物清單及搜索扣押證明筆錄、本院91年度訴
    字第1842號及臺灣高等法院94年度上訴字第473 號之刑事判
    決及附表1、2、3、4可知，於臺北縣樹林市○○街140 巷11
    弄5 號搜索查獲之無熔線斷路器成品共2,237 個（依上開扣
    押物清單及搜索扣押證明筆錄、本院91年度訴字第1842號及
    臺灣高等法院94年度上訴字第473 號之刑事判決內容－如附
    表2 所示，計為2,435 個，但依原告所提出之附表3 所示，
    計為2,23 7個，應以原告所自認之2,237 個為可採）；於臺
    中市○○路○ 段4 巷2 弄17號之2 查獲之無熔線斷路器成品
    則共42個，二者相加之數量，顯已超過1,500 件（個），依
    商標法第66條第1 項第3 款但書規定，應以查獲侵害商標專
    用權之前開各類商品零售單價總價計算，是被告應連帶賠償
    之金額各為如附表1 、2 所示之1,044,201 元（273,227 ＋
    369,276 ＋210,715 ＋190,983=1,044,201）及37,827 元，
    計為1,082,028 元（1,044,201 ＋37,827=1,082,028）。2.
    被告丙○○於89年12月11日警訊時稱：我自今年10月份開始
    向他（即被告戊○○）購買該項產品（即無熔線斷路器），
    前後只向他訂購4 次，購買價格是依公司市場牌價的5 折價
    錢購入，．．．我將這些無熔線斷路器再賣給建築業者，售
    價是公司市場牌價再加上百分之五的價格售出．．．；因為
    我賣的價格比一般水電行所販賣來得便宜，加上我熟悉生意
    技巧，容易招攬客戶向我購買等語（見臺灣板橋地方法院檢
    察署90年度偵字第1002號偵查卷第7 頁及其背面），足見被
    告戊○○、丙○○銷售上開仿冒製造之無熔線斷路器之價格
    約為原告的二分之一，或其銷售價格較原告便宜，被告戊○○所仿冒製造、販賣之無熔線斷路器品質顯較原告製造之真
    品品質粗糙或低劣，此亦為被告所不否認。則被告之上開行
    為對於原告商業上之信譽自堪信有相當程度之減損，原告請
    求賠償信譽上所受之損害，即屬有據。本院審酌被告仿冒之
    期間約有半年之久，仿冒之數量非少，且銷售之時間至少已
    有半年，而原告建立商標品牌以及繼續維持商標信譽均須長
    期投入相當心力，實屬非易，被告一旦侵害原告商標專用權
    ，原告投入之辛苦與努力旋遭無端破壞等情，認原告得請求
    之信譽損害金額以300 萬元為相當。
  (五)基上，原告請求被告連帶賠償侵害原告商標專用權之財產上
    損害1,082,028 元及業務上信譽損害300 萬元，計4,082,02
    8 元，即屬有據，應予准許，逾此部分之請求，則屬無據，
    應予駁回。
九、從而，原告依民法第184條、第185條、公司法第23條、商標
    法第61條、第66條、第67條規定，請求被告應連帶給付原告
    4,082,028 元及自起訴狀繕本送達之翌日92年5 月10日起至
    清償日止，按年息百分之五計算之利息，為有理由，應予准
    許；逾此部分之請求，則無理由，應予駁回。
十、兩造分別陳明願供擔保請准宣告假執行或免為假執行，就原
    告勝訴部分，經核並無不合，爰各酌定相當之擔保金額，予
    以准許。至原告敗訴部分，其假執行之聲請即失所附麗，應
    予駁回。
十一、本件事證已臻明確，兩造其餘攻擊、防禦方法及舉證，經
      本院審酌後，認對於判決結果均無影響，爰不一一論述，
      併此指明。
據上論結，本件原告之訴一部為有理由，一部為無理由，依民事
訴訟法第79條、第85條第2項、第390條第2項、第392條，判決如
主文。
中    華    民    國    95    年    1     月    9     日
                  民事第一庭    法  官  楊千儀
以上正本證明與原本無異。
如對本判決上訴，須於判決送達後20日內向本院提出上訴狀（需
按他造人數附繕本）。
中    華    民    國    95    年    1     月    9     日
                                書記官  簡青根


司法院資訊處製作；財團法人民間司法改革基金會備份。
